【裁判字號】    99,審訴,3673
【裁判日期】    991130
【裁判案由】    毒品危害防制條例
【裁判全文】
臺灣高雄地方法院刑事判決            99年度審訴字第3673號
公  訴  人  臺灣高雄地方法院檢察署檢察官
被      告  孫耀銘
上列被告因違反毒品危害防制條例案件，經檢察官提起公訴（99
年度毒偵字第5224號），嗣因被告就被訴事實為有罪陳述，經本
院告知簡式審判程序意旨並聽取公訴人及被告之意見後，本院合
議庭裁定由受命法官獨任依簡式審判程序審理，判決如下：
    主  文
孫耀銘施用第一級毒品，處有期徒刑柒月。扣案之注射針筒拾參
支及橡膠止血帶壹條，均沒收；又持有第一級毒品，處有期徒刑
貳月。扣案之第一級毒品海洛因壹包（含包裝袋壹只，驗前淨重
零點壹肆公克，驗餘淨重零點壹貳玖公克），沒收銷燬之。應執
行有期徒刑捌月。扣案之注射針筒拾參支及橡膠止血帶壹條，均
沒收。扣案之第一級毒品海洛因壹包（含包裝袋壹只，驗前淨重
零點壹肆公克，驗餘淨重零點壹貳玖公克），沒收銷燬之。
    事  實
一、孫耀銘前於民國94間因施用毒品案件，經本院以94年度毒聲
    字第2538號裁定送觀察、勒戒後，認無繼續施用毒品之傾向
    ，於95年2 月23日執行完畢釋放出所，並經臺灣高雄地方法
    院檢察署檢察官以95年度毒偵緝字第73號為不起訴處分確定
    。詎其猶不知悔改，於前開觀察、勒戒執行完畢釋放後5 年
    內，復基於施用第一級毒品之犯意，於99年6 月30日日上午
    8 時至10間某時（起訴書誤載為99年7 月1 日），在其位於
    高雄市三民區○○○路13號3 樓之8 之租屋處內，以將第一
    級毒品海洛因摻水置於針筒內注射之方式，施用海洛因1 次
    。另基於持有第一級毒品之犯意，於99年7 月1 日下午2 時
    許，在高雄縣鳳山市舊大統百貨後面，以新臺幣（下同）50
    0 元，向真實姓名、年籍不詳，綽號「阿南」之成年男子購
    買海洛因1 包（驗前淨重0.14公克，驗餘淨重0. 129公克）
    ，而非法持有之。嗣於99年7 月1 日下午5 時13分許，在高
    雄市三民區○○○路13號管理室前，經警方盤查，孫耀銘見
    狀旋即將上開未及施用之海洛因1 包丟棄在地，為警當場查
    扣，經其同意前往上開住處執行搜索，另扣得其所有供施用
    毒品之注射針筒13支及橡膠止血帶1 條，經徵得其同意採尿
    送驗後，結果呈嗎啡陽性反應，始悉上情。
二、案經海岸巡防署南部地區巡防局第六岸巡總隊移送臺灣高雄
    地方法院檢察署檢察官偵查起訴。
    理  由
一、本件被告孫耀銘所犯均係死刑、無期徒刑、最輕本刑為3 年
    以上有期徒刑以外之罪，其於準備程序中就被訴事實為有罪
    之陳述，經法官告知簡式審判程序之旨，並聽取公訴人及被
    告之意見後，經本院合議庭裁定由受命法官獨任進行簡式審
    判程序，合先敘明。
二、上揭犯罪事實業據被告於本院審理時坦承不諱，且被告為警
    查獲後，經採其尿液送驗結果，呈現嗎啡陽性反應，有行政
    院海岸巡防署南部地區巡防局第六海岸巡防總隊緝獲煙毒麻
    醉藥品涉案嫌犯姓名代碼對照表、高雄市立凱旋醫院（下稱
    凱旋醫院）99年8 月11日第A00000000 號濫用藥物尿液檢驗
    報告各1 份在卷可稽（見警卷第20頁、偵卷第25頁），而被
    告為警查扣之白色粉末1 包，經送往凱旋醫院檢驗結果，確
    實含有第一級毒品海洛因之成分，驗前淨重0.14公克，驗餘
    淨重0.129 公克，亦有該醫院99年8 月27日高市凱醫驗字第
    13672 號濫用藥物成品檢驗鑑定書1 份附卷可憑（見偵卷第
    26頁），綜上所述，足見被告上開任意性自白與事實相符，
    得為認定被告犯罪之依據。是以，被告施用第一級毒品、持
    有第一級毒品之犯行均堪以認定。另被告前因施用毒品案件
    ，有事實欄所載受觀察、勒戒執行完畢之事實，有臺灣高等
    法院被告前案紀錄表1 份在卷可憑，其於觀察、勒戒執行完
    畢釋放後，5 年內再犯本件施用第一級毒品之犯行，依法自
    應予以追訴處罰。
三、按海洛因係毒品危害防制條例第2 條第2 項第1 款所稱之第
    一級毒品，依法不得持有、施用。是核被告所為，係犯毒品
    危害防制條例第10條第1 項之施用第一級毒品罪、第11條第
    1 項持有第一級毒品罪。其為施用而持有海洛因之低度行為
    ，應為其施用之高度行為所吸收，不另論罪。被告所犯上開
    2 罪，犯意各別，行為互殊，應予分論併罰。爰審酌被告前
    因違反毒品危害防制條例案件，經觀察、勒戒後，仍未能徹
    底戒絕毒品，再犯本件施用毒品、持有毒品罪，顯見其意志
    不堅，而無戒毒悔改之意，且其施用毒品對國家、社會有潛
    在之危險及影響，實有不該，惟念及被告於本院審理時尚能
    坦承犯行，態度尚可，且其本次施用毒品，戕害一己之身體
    健康，尚無證據證明其於施用毒品後犯案害及他人，並考量
    其犯罪動機、目的、所生危害，及其自稱國中肄業、現從事
    室外防水工作、月薪約5 萬元等一切情狀（見本院卷第29頁
    ），分別量處如主文所示之刑，並定其應執行之刑，以示懲
    儆。另扣案之海洛因1 包（含沾有微量海洛因而無法析離之
    包裝袋1 只，驗前淨重0.14公克，驗餘淨重0.129 公克），
    經鑑定後確含有海洛因之成分，已如上述，係毒品危害防制
    條例第2 條第2 項第1 款所列之第一級毒品，不問屬於犯人
    與否，均應依毒品危害防制條例第18條第1 項前段之規定，
    宣告沒收銷燬之；至鑑驗所耗損之毒品，既已滅失，自無庸
    宣告沒收銷燬，附此敘明。又扣案之注射針筒13支、橡膠止
    血帶1 條，均為被告所有供犯罪所用之物，經其陳明在卷（
    見警卷第11頁、本院卷第26至27頁），爰依刑法第38條第1
    項第2 款規定宣告沒收。
據上論斷，應依刑事訴訟法第299 條第1 項前段、第273 條之1
第1 項，毒品危害防制條例第10條第1 項、第11條第1 項、第18
條第1 項前段，刑法第11條、第51條第5 款、第38條第1 項第2
款，判決如主文。
本案經檢察官王兆琳到庭執行職務。
中    華    民    國    99    年    11    月    30    日
                      刑事第十庭      法  官  周佳佩
以上正本證明與原本無異。
如不服本判決應於收受判決後10日內向本院提出上訴書狀，並應
敘述具體理由。其未敘述上訴理由者，應於上訴期間屆滿後20日
內向本院補提理由書(均須按他造當事人之人數附繕本)「切勿逕
送上級法院」。
中    華    民    國    99    年    11    月    30    日
                                      書記官  李承悌
附錄本案論罪科刑法條：
毒品危害防制條例第10條第1 項
施用第一級毒品者，處6 月以上5 年以下有期徒刑。
毒品危害防制條例第11條第1 項
持有第一級毒品者，處3 年以下有期徒刑、拘役或新臺幣5 萬元
以下罰金。

司法院資訊處製作；財團法人民間司法改革基金會備份。
